# 不确认递延所得税负债

提问人：liubin988513 时间：2011-06-07 14:56:34
花 100 万买了一幅画，主要为了收藏【与生产经营无关】。未来转让时，成本不能扣除【所得税相关性原则】。则账面初始确认时，账面价值 100 万，计税基础为0.但不确认递延所得税负债。某些情况下，如果企业发生的某项交易或事项不属于企业合并，并且交易发生时既不影响会计利润也不影响应纳税所得额，且该项交易中产生的资产、负债的初始确认金额与其计税基础不同，产生可抵扣暂时性差异的，所得税准则中规定在交易或事项发生时不确认相关的递延所得税资产。其原因同该种情况下不确认递延所得税负债相同，如果确认递延所得税资产，则需调整资产、负债的入账价值，对实际成本进行调整将有违会计核算中的历史成本原则，影响会计信息的可靠性。？？ 不知理解是否正确？？特别这段话如何理解

回答人：chenyiwei
从税法角度，因为转让收入是应税收入，所以相关的原始成本应当是与取得应税收入相关的成本，在确认转让所得时应当是可以税前扣除的。 抛开税法规定不谈，完全谈会计处理，如果确实存在资产转让时可扣除成本不同于其账面价值的情况，则确实如你所言，在初始确认该资产时不应确认递延所得税资产或负债。因为如果确认递延所得税资产或负债，则会计处理中将导致以下结果： 借：
XX资产 贷：银行存款等 贷：递延所得税负债 由此导致此处确认的资产初始计量金额不代表资产的原始取得成本，不符合历史成本原则，导致财务信息不清晰。这也就是准则规定“初始确认豁免”的理由。